臺灣高等法院高雄分院刑事判決       100年度上易字第1176號
上  訴  人
即  被  告  郭啟楠
上列上訴人因竊盜案件，不服臺灣高雄地方法院100 年度審易字
第2755號中華民國100 年9 月30日第一審判決（起訴案號：臺灣
高雄地方法院檢察署100 年度偵字第16165 、18524 、19504 號
），提起上訴，本院判決如下：
     主  文
上訴駁回。
     理  由
一、按「不服地方法院之第一審判決而上訴者，應向管轄第二審
    之高等法院為之。上訴書狀應敘述具體理由。上訴書狀未敘
    述上訴理由者，應於上訴期間屆滿後二十日內補提理由書於
    原審法院。逾期未補提者，原審法院應定期間先命補正。」
    、「原審法院認為上訴不合法律上之程式或法律上不應准許
    或其上訴權已經喪失者，應以裁定駁回之。但其不合法律上
    之程式可補正者，應定期間先命補正。」、「第二審法院認
    為上訴書狀未敘述理由或上訴有第362 條前段之情形者，應
    以判決駁回之。但其情形可以補正而未經原審法院命其補正
    者，審判長應定期間先命補正。」刑事訴訟法第361 條、36
    2 條、367 條分別定有明文。按諸此等規定，不服地方法院
    之第一審判決而上訴者，須提出上訴書狀，並應敘述具體理
    由，上訴書狀未敘述上訴理由者，應於上訴期間屆滿後20日
    內補提理由書於原審法院。逾期未補提者，原審法院應定期
    間先命補正。但上訴書狀已敘述理由，惟所敘述者非屬具體
    理由，則屬不符上訴之法定程式，由第二審法院以其上訴不
    合法律上程式，判決駁回，不生定期命補正之問題。
二、上開刑事訴訟法第361 條第2 項所稱「上訴書狀應敘述具體
    理由」，係指須就不服之判決為具體之指摘而言，如僅泛稱
    原判決認事用法不當或採證違法、判決不公等，均非具體理
    由；復按所謂具體理由，必係依據卷內既有訴訟資料或提出
    新事證，指摘或表明第一審判決有何採證認事、用法或量刑
    等足以影響判決本旨之不當或違法，而構成應予撤銷之具體
    事由，始克當之（例如：依憑證據法則具體指出所採證據何
    以不具證據能力，或依憑卷證資料，明確指出所為證據證明
    力之判斷如何違背經驗、論理法則）；倘僅泛言原判決認定
    事實錯誤、違背法令、量刑失之過重或輕縱，而未依上揭意
    旨指出具體事由，或形式上雖已指出具體事由，然該事由縱
    使屬實，亦不足以認為原判決有何不當或違法者（例如：對
    不具有調查必要性之證據，法院未依聲請調查亦未說明理由
    ，或援用證據不當，但除去該證據仍應為同一事實之認定）
    ，皆難謂係具體理由，俾與第二審上訴制度旨在請求第二審
    法院撤銷、變更第一審不當或違法之判決，以實現個案救濟
    之立法目的相契合，並節制濫行上訴」（最高法院97年度台
    上字第892 號判決意旨參照）。是如上訴理由書狀並未依據
    卷內訴訟資料，具體指摘原判決認事用法有何違法或不當之
    情形，即屬上訴未敘述具體理由。
三、另按刑之酌減、量定及定執行刑等，為法院依實體法或程序
    法等相關規定，得依職權審酌、自由裁量之事項，不得任意
    指摘，必須具體表明原審判決所為自由裁量之行使，未合乎
    法律之目的，違背內部性界限，而屬權利濫用之違法，或違
    反比例原則、平等原則、公平正義等法則，始足當之，否則
    非屬具體理由，可逕由程序上予以駁回（最高法院71年3 月
    2 日71年度第3 次刑事庭會議決議三之意旨參照）。
四、本件被告上訴理由略以：被告郭啟楠因犯攜帶兇器竊盜共7
    罪及普通竊盜1 罪，合計8 罪，其中攜帶兇器竊盜部分，所
    攜帶之螺絲起子係供破壞車窗竊盜車內財物之工具，並非傷
    人之兇器，亦無傷害之情事，原審論以攜帶兇器竊盜，並非
    妥適；又本件被告竊取之財物及現金僅數千元（最低僅200
    元，侵害他人法益輕微，犯罪後亦坦承犯罪，且被告家庭貧
    困，學識不高，不諳法律，誤蹈法網，情狀堪憐，請求法院
    依刑法第59條遞減被告之刑等語。惟按刑法第321 條第1 項
    第3 款所謂「兇器」，只須客觀上足以危害人之生命、身體
    、健康安全，具有危險性可供兇器使用，即為已足，不以被
    告攜帶時有供兇器使用之意圖為必要，事實上是否以之傷害
    人之身體或生命，更與攜帶之物是否為「兇器」無關，被告
    以其行竊時所攜帶之螺絲起子，係供破壞車窗竊盜車內財物
    之工具，並非傷人之兇器，亦無傷害之情事云云，指摘原審
    論以加重竊盜罪不當，顯係對法律適用之誤會，非屬上訴之
    具體理由。又原審就量刑部分之審酌，於判決理由欄亦已說
    明：被告郭啟楠前因違反毒品危害防制條例案件，經原審判
    處有期徒刑4 年確定，於96年7 月26日縮短刑期假釋出監，
    於97年6 月6 日假釋期滿未經撤銷，視為執行完畢，有臺灣
    高等法院被告前案紀錄表附卷可稽，其受有期徒刑之執行完
    畢後，5 年以內故意再犯本件有期徒刑以上之8 罪，各為累
    犯，均應依刑法第47條第1 項規定，加重其刑。且審酌被告
    正值青壯，竟不思以正當途逕賺取生活所需，一再以相同手
    法任意竊取他人物品，侵害他人財產法益，價值觀念偏差，
    造成被害人受有損害，且危害社會治安甚巨，並考量各次犯
    罪之情節、所竊取財物之價值，及被告2 人犯後均坦承犯行
    ，態度尚佳，及其等2 人之犯罪動機、目的、手段、所生危
    害等一切情狀，量處各如原審判決附表所示之刑，並定應執
    行刑為有期徒刑3 年6 月等語，均有原審判決書可參，本院
    再參酌被告先前即曾因犯攜帶兇器竊盜罪，於89年間經原審
    法院判處有期徒刑8 月，由本院駁回上訴確定，並於89年8
    月10日入監執行，90年4 月5 日執行完畢，有上開前案紀錄
    表可按，被告再犯本件多次攜帶兇器竊盜及普通竊盜，自不
    宜輕縱，原審量刑及定應執行刑，均與比例原則及罪刑相當
    原則無違。綜上，被告上訴意旨並未依卷內既有訴訟資料或
    提出新事證，指摘或表明第一審判決有何採證認事、用法或
    量刑等足以影響判決本旨之不當或違法，或量刑有何違背比
    例原則、平等原則或逾越內部界限，自難謂其上訴已敘述具
    體理由。其上訴顯屬違背法律上之程式，應由本院依刑事訴
    訟法第367 條前段、第372 條規定，不經言詞辯論，判決如
    主文。
據上論斷，應依刑事訴訟法第367 條前段、第372 條，判決如主
文。
中    華    民    國   100    年    12    月    2     日
                  刑事第十庭    審判長法  官  陳中和
                                      法  官  林水城
                                      法  官  蔡國
以上正本證明與原本無異。
不得上訴。
中    華    民    國   100    年    12    月    2     日
                                      書記官  周青玉